【裁判字號】    98,訴,1992
【裁判日期】    980729
【裁判案由】    毒品危害防制條例
【裁判全文】
臺灣板橋地方法院刑事判決              98年度訴字第1992號
公  訴  人  臺灣板橋地方法院檢察署檢察官
被      告  乙○○
                    （現另案於臺灣臺北監獄臺北分監執行）
上列被告因違反毒品危害防制條例案件，經檢察官提起公訴（98
年度毒偵字第3364號），本院判決如后：
    主  文
本件公訴不受理。
    理  由
一、公訴意旨略稱：被告乙○○前於民國94年間因施用毒品案件
    ，經臺灣板橋地方法院裁定送觀察、勒戒後，認無繼續施用
    毒品傾向，於95年1 月16日釋放出所，並經本署檢察官以94
    年度毒偵字第5407號、94年度毒偵字第6024號為不起訴處分
    確定。復因竊盜案件，經臺灣桃園地方法院以95年度訴字第
    610 號判處有期徒刑8 月，緩刑3 年確定；其於緩刑期間內
    ，因施用毒品案件，經臺灣板橋地方法院以95年度簡字第63
    92號判處有期徒刑3 月確定，於96年2 月1 日易科罰金執行
    完畢，並經同法院裁定撤銷上開緩刑之宣告，再經裁定將上
    開有期徒刑8 月，減為有期徒刑4 月確定；再因施用毒品案
    件，經同法院以96年易字第1514號判處有期徒刑4 月確定，
    嗣經減刑為有期徒刑2 月確定，上開2 罪於96年10月2 日易
    科罰金執行完畢出監。猶不知悔改，復基於施用第一級毒品
    海洛因、第二級毒品甲基安非他命之犯意，於上開觀察、勒
    戒執行完畢釋放後5 年內，於98年3 月31日20時許，在臺北
    縣三峽鎮○○路33巷4 號住處，施用第一級毒品海洛因及第
    二級毒品甲基安非他命。因認被告涉犯毒品危害防制條例第
    10 條 第1 項之施用第一級毒品罪嫌及同條例第10條第2 項
    之施用第二級毒品罪嫌云云。
二、按已經提起公訴或自訴之案件，在同一法院重行起訴者，應
    諭知不受理之判決，並得不經言詞辯論為之，刑事訴訟法第
    303 條第2 款、第307 條分別定有明文。經查，本件被告基
    於施用第一級毒品海洛因及第二級毒品甲基安非他命之犯意
    ，於98年3 月31日21時許，在臺北縣三峽鎮○○路33巷4 號
    住處內，施用第一級毒品海洛因及第二級毒品甲基安非他命
    ，嗣於同年4 月1 日9 時30分許，在臺北縣三峽鎮○○路16
    9 巷11弄2 號旁為警查獲，並扣得第一級毒品海洛因2 包，
    經臺灣板橋地方法院檢察署98年度毒偵字第2657號案以被告
    係犯毒品危害防制條例第10條第1 項之施用第一級毒品罪及
    同條例第10條第2 項之施用第二級毒品罪，由該署檢察官於
    98年4 月27日起訴，並於98年5 月11日繫屬本院，由本院以
    98年度訴字第1685號案審理，嗣並經本院於98年7 月20日以
    98年度訴字第1685號刑事判決判處被告有期徒刑10月，此經
    本院調閱本院98年度訴字第1685號案卷核閱無訛。而本件被
    告犯施用第一級毒品罪及施用第二級毒品罪之時間亦為98年
    3 月31日，被告亦於本院審理時供稱：「（法官問：你是在
    98年3 月31日21時或20時施用毒品？）我是在晚上八、九點
    那時候施用，我在三峽分局是跟警方說大概的時間就是晚上
    八點，在三峽派出所是說晚上九點，但是都是同一次施用。
    」、「（法官問：你是否是經過通知主動到三峽分局驗尿？
    ）沒有，我是在中山路一六九巷十一弄那邊被三峽派出所的
    警員查獲，被解送到三峽分局，先到派出所驗尿一次，送到
    三峽分局又驗尿一次。」等語（見本院98年7 月14日準備程
    序筆錄），參以被告確於同年4 月1 日9 時30分許，在臺北
    縣三峽鎮○○路169 巷11弄2 號旁為警查獲，即於臺北縣政
    府警察局三峽分局三峽派出所製作警詢筆錄，復於同日下午
    2 時17分經臺北縣政府警察局三峽分局解送至臺灣板橋地方
    法院檢察署訊問，該案並由臺灣板橋地方法院檢察署以98年
    度毒偵字第2657號案偵查（即前案偵查案號），亦有臺灣板
    橋地方法院檢察署98年度毒偵字第2657號案卷可稽，則被告
    於98年4 月1 日9 時30分許經警查獲，並於同日下午2 時17
    分許始經警解送至臺灣板橋地方法院檢察署訊問，被告斷不
    可能於98年4 月1 日13時48分許因接到通知而主動至臺北縣
    政府警察局三峽分局採尿，本案臺北縣政府警察局三峽分局
    98年4 月28日北縣警峽刑字第00980014354 號刑事案件移送
    書所載被告因接獲通知而於98年4 月1 日13時38分許至該分
    局採尿乙節，顯屬不實，被告所供稱其因於98年3 月31日8
    、9 時許施用海洛因、甲基安非他命之行為，經警查獲後，
    先後在三峽派出所、三峽分局接受採尿乙節，當屬可信，則
    被告前後二案，係屬同一案件，應無疑義。本件公訴人就同
    一案件，向本院重行起訴，並於98年6 月3 日繫屬本院，此
    有臺灣板橋地方法院檢察署98年6 月3 日甲○慎行98毒偵33
    64字第57919 號函上之本院收狀戳附卷可憑，依照上開說明
    ，本件爰不經言詞辯論，逕為諭知不受理之判決。
據上論斷，應依刑事訴訟法第303 條第2 款、第307 條，判決如
主文。
中    華    民    國    98    年    7     月    29    日
                  刑事第九庭    審判長法  官 林海祥
                                      法  官 楊博欽
                                      法  官 許炎灶
上列正本證明與原本無異。
如不服本判決，應於判決送達後10日內敘明上訴理由，向本院提
出上訴狀 (應附繕本) ，上訴於臺灣高等法院。其未敘述上訴理
由者，應於上訴期間屆滿後20日內向本院補提理由書「切勿逕送
上級法院」。
                                書記官  陳金鳳
中    華    民    國    98    年    7    月    31    日


司法院資訊處製作；財團法人民間司法改革基金會備份。
